【裁判字號】    98,撤緩,24
【裁判日期】    980817
【裁判案由】    聲請撤銷緩刑
【裁判全文】
臺灣苗栗地方法院刑事裁定              98年度撤緩字第24號
聲  請  人  臺灣苗栗地方法院檢察署檢察官
受  刑  人  甲○○
上列聲請人因受刑人詹桂琪犯偽造文書等案件，聲請撤銷緩刑宣
告（98年度執聲丙字第313 號），本院裁定如下：
    主  文
甲○○之緩刑宣告撤銷。
    理  由
一、聲請意旨略稱：受刑人甲○○因犯偽造文書等案件，經本院
    以97年度訴字第206 號（97年度偵字第1146號）判處有期徒
    刑6 月、緩刑3 年，並向財團法人基督教救世軍埔里隊支付
    新臺幣6 萬元，於民國97年7 月2 日確定在案。惟查受刑人
    迄今均未依認罪協商紀錄及判決筆錄向指定之公益團體支付
    所定金額，有財團法人基督教救世軍埔里青少年綜合服務中
    心回函可稽，核該受刑人無故未依指定繳付公益金，不遵守
    法律規定，顯無悔過之意，難認原宣告之緩刑有其效果，爰
    依刑法第75條之1 第1 項第4 款規定撤銷其緩刑宣告等語。
二、按「受緩刑之宣告而有下列情形之一，足認原宣告之緩刑難
    收其預期效果，而有執行刑罰之必要者，得撤銷其宣告：一
    、緩刑前因故意犯他罪，而在緩刑期內受得易科罰金之有期
    徒刑、拘役或罰金之宣告確定者。二、緩刑期內因故意犯他
    罪，而在緩刑期內受得易科罰金之有期徒刑、拘役或罰金之
    宣告確定者。三、緩刑期內因過失更犯罪，而在緩刑期內受
    有期徒刑之宣告確定者。四、違反第74條第2 項第1 款至第
    8 款所定負擔情節重大者。」復為刑法第75條之1 第1 項所
    明定。
三、次按刑法第75條之1 第1 項之立法意旨略以：關於緩刑之撤
    銷，現行法第75條第1 項固已設有兩款應撤銷緩刑之原因；
    至得撤銷緩刑之原因，則僅於保安處分章內第93條第3 項與
    撤銷假釋合併加以規定，體例上不相連貫，實用上亦欠彈性
    。爰參酌德國及奧地利現行立法例增訂得撤銷之原因，其中
    現行關於緩刑前或緩刑期間故意犯他罪，而在緩刑期內受得
    易科罰金之有期徒刑之宣告者，列為應撤銷緩刑之事由，因
    認過於嚴苛，而排除第75條應撤銷緩刑之事由，移列至得撤
    銷緩刑事由，俾使「法官依被告再犯情節，而裁量是否撤銷
    先前緩刑之宣告」。又本條採用裁量撤銷主義，賦與法院撤
    銷與否之權限，特於第1 項規定實質要件為「足認原宣告之
    緩刑難收其預期效果，而有執行刑罰之必要」，供作審認之
    標準。亦即於上揭「得」撤銷緩刑之情形，法院應依職權本
    於合目的性之裁量，妥適審酌受刑人所犯前後數罪間，關於
    法益侵害之性質、再犯之原因、違反法規範之情節是否重大
    、被告主觀犯意所顯現之惡性及其反社會性等情，是否已使
    前案原為促使惡性輕微之被告或偶發犯、初犯改過自新而宣
    告之緩刑，已難收其預期之效果，而確有執行刑罰之必要，
    此與刑法第75條第1 項所定二款要件有一具備，即毋庸再行
    審酌其他情狀，應逕予撤銷緩刑之情形不同，合先敘明。
四、經查：
（一）受刑人甲○○因犯偽造文書等案件，經本院於97年度訴字
      第206 號（97年度偵字第1146號）審理時，由檢察官與被
      告進行認罪協商程序，合意內容為有期徒刑6 月、緩刑3
      年，並向財團法人基督教救世軍埔里隊支付新臺幣6 萬元
      ，本院並依該協商結果宣示判決，該案於97年7 月2 日確
      定在案；惟受刑人迄今仍未向財團法人基督教救世軍埔里
      隊支付6 萬元等情，有上開案號宣示判決筆錄、財團法人
      基督教救世軍埔里青年隊綜合服務中心回函及臺灣高等法
      院被告前案紀錄表等各1 份附卷可稽，本院並調取臺灣苗
      栗地方法院檢察署97年度執他附字第15號相關卷宗核閱無
      訛。
（二）按檢察官與被告就刑事訴訟法第455 條之2 第1 項4 款列
      舉之事項協商，皆稱為協商之「合意」（如第455 條之第
      2 項、第455 條之4 第1 項第4 款及第2 項、第3 項）。
      第455 條之3 第2 項規定「被告違反與檢察官協議之內容
      時，檢察官亦得…撤回協商程序之聲請。」而不稱「合意
      之內容」，目的即在於區分「協議」及「合意」之不同，
      「協議」包括法定事項以外協商合意，而立法之原意也在
      使檢察官得就「法定事項」外與被告協商。既然法律並未
      限制協商之內容範圍，為充分發揮協商制度功能，檢察官
      當然得以刑法第74條第2 項第2 、5 、6 、7 、8 款之事
      項為協商內容。次按，依刑事訴訟法第455 條第1 項第1
      款規定，當事人雙方得就科刑之範圍或願意接受緩刑之宣
      告而為協商，已賦予檢察官得就刑度及緩刑與否為協商之
      法定權限。而刑法第74條第2 項各款之負擔，屬於緩刑內
      容之一部分，法律既已授權檢察官得就緩刑而為協商，又
      未特別禁止檢察官不得就緩刑之負擔一併協商，故檢察官
      當然得以刑法第74條第2 項各款事由為協商內容，且犯罪
      行為人違反該等協商內容時，應得依刑法第75條之1 第4
      款規定聲請法院撤銷緩刑。且在協商過程中，檢察官及被
      告既對附有負擔之緩刑宣告表示同意，並經法院接受，此
      判決當為當事人雙方及法院所一致達成，判決結果應甚為
      妥適，復又能充分發揮協商制度以及附負擔緩刑制度之功
      能，當無加以限制之理（參照臺灣高等法院檢察署95年6
      月28日法檢字第0950802827號函示意旨）。是本件受刑人
      既有應依刑事訴訟法第455 條之2 之規定應於期限內向財
      團法人基督教救世軍埔里隊支付6 萬元而未繳納之事實，
      依前揭函示之意旨及撤銷緩刑之同一法理，足認其並未因
      犯行受刑事追訴而有所警惕，再佐以受刑人所為上開偽造
      文書等案件，係犯竊取他人證件，冒用他人名義購買行動
      電話而偽造文書等行為，最終始全部認罪，惡性非輕，此
      觀本院97年度訴字第206 號卷宗即明，本院諭知附條件緩
      刑，受刑人卻未能引為警惕，履行協商條件之內容，堪認
      其亦未於犯後心生悔意，本院認對受刑人宣告緩刑，難收
      預期效果，因而有執行刑罰之必要。是認本件聲請撤銷緩
      刑宣告與修正後之刑法第75條之1 第1 項第1 款之規定相
      符，得撤銷其緩刑之宣告，認本件聲請係屬正當，應予准
      許。
四、據上論斷，應依刑事訴訟法第476 條，裁定如主文。
中    華    民    國    98    年    8     月    17    日
                  刑事第一庭  法  官  林卉聆
以上正本證明與原本無異。
如不服本裁定應於送達後5 日內向本院提出抗告狀。
                              書記官  楊慧萍
中    華    民    國    98    年    8     月    17    日


司法院資訊處製作；財團法人民間司法改革基金會備份。
